# 投产转固时点结余的库存商品后续销售处理?

提问人：梧桐处处 时间：2016-12-16 20:01:33
@chenyiwei 陈版版，求给点建议

回答人：chenyiwei
问题 1 ：赞同你的理解，关键是这些产品是在固定资产达到预定可使用状态前的试生产期间生产出来的，因此不是正常的产出，与其销售的时间无关。 问题 2 ：“调试用料”核算的是在试生产过程中产生的废料废液等，因此不是正常的存货，建议转固时对结余的调试用料转入其他流动资产，不计入应转固金额。后续出售时参照达到预定可使用状态前试生产产品的出售处理。